Inventaris van het archief van het Ministerie van Binnenlandse Zaken: Hoofdafdeling Personeelszaken, 1945-1979
Nationaal Archief, Den Haag
Ministerie van Binnenlandse Zaken: Hoofdafdeling Personeelszaken
BiZa / Personeelszaken
1945-1979
5199
1.00 meter; 41 inventarisnummers.
Normale geschreven, getypte en gedrukte documenten, geen bijzondere handschriften.
Nationaal Archief, Den Haag
Ministerie van Binnenlandse Zaken / Hoofdafdeling Personeelszaken
Het archief van de Hoofdafdeling Personeelszaken bevat stukken betreffende onder meer de instelling van en overleg met de Bijzondere Commissie van Overleg, het vaststellen en evalueren van beleid met betrekking tot arbeidsvoorwaarden voor ambtenaren, het BBRA 1948, overwerkvergoedingen, formatiebeleidsplannen, functiewaardering, en stukken betreffende ondersteunende processen.
Archiefvorming
Geschiedenis van de archiefvormer
De historische achtergronden en ontwikkelingen van de Hoofdafdeling Personeelszaken van het Ministerie van Binnenlandse Zaken zijn uitgebreid beschreven in de volgende publicaties:
72. Overheidspersoneel: arbeidsverhoudingen. Een rapport institutioneel onderzoek naar het deelbeleidsterrein arbeidsverhoudingen bij overheidspersoneel, 1945-1995 (1997), (samenstelling: drs. R. van der Wal, m.m.v. drs. M.L. Baten, drs. R.P.B.A. Dingemans, J. van der Meer, M. Schaap en drs. J.H. de Vries; ISBN 90-74442-99-4), 's-Gravenhage 2000.
73. Overheidspersoneel: arbeidsvoorwaarden. Een rapport institutioneel onderzoek naar het deelbeleidsterrein arbeidsvoorwaarden rijkspersoneel, 1945-1996, (samenstelling: G.J. Huizinga, H. van der Meer, A.B. van der Ploeg, H.H. Scholtens; ISBN 90-5909-001-2), 's-Gravenhage 2000.
75. Overheidspersoneel: formatiebeleid, arbeidsmarktbeleid en personeelsontwikkeling en mobiliteit. Een rapport institutioneel onderzoek naar het deelbeleidsterrein formatiebeleid, arbeidsmarktbeleid en personeelsontwikkeling en mobiliteit bij de (rijks)overheid, 1945-1996, (samenstelling: drs. R.P.B.A. Dingemans m.m.v. F.C. Hartman; ISBN 90-5909-003-9), 's-Gravenhage 2000.
Geschiedenis van het archiefbeheer
De verwerving van het archief
Het archief is krachtens bepalingen van de Archiefwet overgebracht.
Inhoud en structuur van het archief
2.04
Selectie en vernietiging
Voor de selectie werd gebruik gemaakt van:
Het Basis Selectie Document (BSD) Arbeidsverhoudingen bij de overheid, 1945-1996.
Het Basis Selectie Document (BSD) Overheidspersoneel; deelbeleidsterrein Arbeidsvoorwaarden Rijkspersoneel, 1945-1996.
Het Basis Selectie Document (BSD) Overheidspersoneel; deelbeleidsterrein Formatiebeleid, arbeidsmarkt en personeelsontwikkeling en mobiliteit, 1945-1996.
De lijst, houdende opgaaf van voor vernietiging in aanmerking komende stukken in de archieven van het Ministerie van Binnenlandse Zaken en in de archieven van de onder dat ministerie ressorterende commissies en ambtenaren, vastgesteld op 25 januari 1961 nr. C61/U138, aangevuld op 14 juli 1967 nr. CA67/U995. Van deze lijst zijn alleen de hoofdstukken I, III en IV gebruikt.
Bij de aanvang van de bewerking was de totale omvang van de bestanden van de Hoofdafdeling Personeelszaken 1945-1979 en van de Directie Personeelszaken 1980-1994 samen 51 meter.
Hiervan is binnen het blok van de Hoofdafdeling Personeelszaken 1945-1979 in totaal 1,0 meter voor bewaring aangewezen en overgebracht naar het Nationaal Archief.
17,1 Meter is in totaal aangewezen om op termijn te worden vernietigd.
Het te vernietigen bestand (31,65 meter) is, na verkregen toestemming van de beheerder, afgevoerd conform het rijksoverheidscontract naar Van Gansewinkel Nederland BV en daar op de gebruikelijke manier vernietigd.
Ordening van het archief
Het archief is allereerst ingedeeld naar beleidsterrein. Met een beleidsterrein wordt bedoeld een afgebakend onderwerp van overheidsbemoeienis, in dit geval dus
Overheidspersoneel: arbeidsverhoudingen,
Overheidspersoneel: arbeidsvoorwaarden,
Overheidspersoneel: formatiebeleid, arbeidsmarktbeleid en personeelsontwikkeling en mobiliteit,
en Ondersteunende processen.
Per beleidsterrein is het archief onderverdeeld naar handeling. Per handeling zijn de beschrijvingen van de dossiers vermeld. Een handeling wordt verricht door een actor ter uitvoering van een taak, of op grond van een wettelijke bevoegdheid. Een actor is een overheidsinstelling die bevoegd is zelfstandig op te treden (bijvoorbeeld een minister) binnen het beleidsterrein. Op een beleidsterrein treden meerdere actoren handelend op.
Aanwijzingen voor de gebruiker
Openbaarheidsbeperkingen
Volledig openbaar.
Materiële beperkingen
Andere toegang
Het archief was aanvankelijk beschreven in de Institutionele Toegangen:
5.072.5199 - Institutionele Toegang op de gegevensbestanden met betrekking tot het beleidsterrein Arbeidsverhouding bij de Rijksoverheid over de periode 1945-1994
5.073.5199 - Institutionele Toegang op de gegevensbestanden met betrekking tot het beleidsterrein Arbeidsvoorwaarden Rijkspersoneel over de periode 1945-1994
5.075.5199 - Institutionele Toegang op de gegevensbestanden m.b.t. het beleidsterrein Formatiebeleid, Arbeidsmarktbeleid en Personeelsontwikkeling en Mobiliteit over de periode 1945-1994
5.902.5199 - Institutionele Toegang op de gegevensbestanden met betrekking tot de organistie en het personeel van de organisatieonderdelen van het Ministerie van Binnenlandse Zaken en Koninkrijksrelaties over de periode 1945-1994
Aanvraaginstructie
Openbare archiefstukken kunnen online worden aangevraagd en gereserveerd. U kunt dit ook via de terminals in de studiezaal van het Nationaal Archief doen. Om te kunnen reserveren dient u de volgende stappen te volgen:
U maakt een profiel aan op www.gahetna.nl, en logt vervolgens in
Via de archiefinventaris (alleen de beschrijvingen met rode nummers) selecteert u het gewenste archiefstuk door op de knop 'Reserveren' te klikken
In het volgende scherm geeft u aan op welke dag u het archiefstuk wilt inzien
Indien u zich bevindt in de studiezaal en een tafelnummer heeft ontvangen kunt u dit nummer vermelden. Als u geen tafelnummer heeft kunt u tafelnummer 777 laten staan
Vervolgens bevestigt u uw reservering door deze te versturen.
Verwant materiaal
Beschikbaarheid van kopieën
Beschrijving van de series en archiefbestanddelen
- Overheidspersoneel, Arbeidsverhoudingen bij de overheid 1945-1997, 072
  - Het instellen van een bijzondere commissie. 1945-, 102
    Actor: Minister van Binnenlandse Zaken en Koninkrijksrelaties
    Grondslag: ARAR 12 juni 1931, Stb. 1931/248, art. 113.
    Datum: 16-10-2001
    - Instelling en samenstelling van een Bijzondere Commissie van Overleg als bedoeld in artikel 113 en de instelling van dienstcommissies als bedoeld in artikel 129 van het Algemeen Rijksambtenarenreglement (ARAR)., 1956-1979; 1; -4.07.58/08.172; pak
  - Het aanwijzen van de voorzitter, de ondervoorzitter, de secretaris, de adjunct-secretaris, de leden en de plaatsvervangende leden van de Bijzondere Commissie. 1945-, 106
    Grondslag: ARAR 12 juni 1931, Stb. 1931/248, art. 115.1, gewijzigd bij Besluit van 4 juni 1956, Stb. 1956/331, art. 114a.2 en 114b, gewijzigd bij Besluit van 26 september 1968, Stb. 1968/475, art. 118a.1.
    - Instelling en samenstelling van een Bijzondere Commissie van Overleg als bedoeld in artikel 113 en de instelling van dienstcommissies als bedoeld in artikel 129 van het Algemeen Rijksambtenarenreglement (ARAR)., 1956-1979; 1; -4.07.58/08.172; pak
  - Het voeren van overleg met de Bijzondere Commissie. 1945-, 112
    Grondslag: ARAR, 12 juni 1931, Stb. 1931/248, gewijzigd bij Besluit van 4 juni 1956, Stb. 1956/331, art. 116 en 122, gewijzigd bij Besluit van 26 september 1968, Stb. 1968/475, art. 113 en 121.
    - Vergaderstukken van de Bijzondere Commissie ex artikel 113 van het Algemeen Rijks Ambtenaren reglement (ARAR)., 1972-1979; div. nrs
      - 1972-1975, 35; pak
      - 1976, 36; pak
      - 1977, 37; pak
      - 1978, 38; pak
      - 1979, feb. - sep., 1979, 39; pak
      - 1979, nov., 1979, 49
  - Het inrichten van de medezeggenschapsstructuur van het ministerie en de daaronder ressorterende diensten. 1945-, 138
    Grondslag: ARAR, 12 juni 1931, Stb. 1931/248, art. 122, gewijzigd bij Besluit van 4 juni 1956, Stb. 1956/331, art. 124 en bij Besluit van 26 september 1968, Stb. 1968/475, art. 123.
    Wet op de ondernemingsraden, 28 januari 1971, Stb. 1971/154, gewijzigd bij Wet van 13 april 1995, Stb. 1995/231, art. 2, 3, 3, 5a en 33.
    - Instelling en samenstelling van een Bijzondere Commissie van Overleg als bedoeld in artikel 113 en de instelling van dienstcommissies als bedoeld in artikel 129 van het Algemeen Rijksambtenarenreglement (ARAR)., 1956-1979; 1; -4.07.58/08.172; pak
- Overheidspersoneel, Arbeidsvoorwaarden rijkspersoneel 1945-1997, 073
  - Het voorbereiden, medevaststellen, coördineren en evalueren van het beleid betreffende de arbeidsvoorwaarden voor ambtenaren en arbeidscontractanten in de sector Rijk. 1945-, 1
    Product: Onder anderen beleidsnota's, beleidsnotities, rapporten, adviezen, evaluaties.
    Opm.: De eigenlijke vaststelling van het beleid vindt plaats in de ministerraad.
    Onder deze handeling valt ook:
    - Het voeren van overleg met de andere betrokken actoren op het beleidsterrein.
    - Het voorbereiden van een standpunt ter inbrenging in de ministerraadsvergaderingen voor beraad en besluitvorming betreffende het beleidsterrein.
    - Het voeren van overleg met/het leveren van bijdragen aan het overleg met het Staatshoofd betreffende de arbeidsvoorwaarden van ambtenaren en arbeidscontractanten in de sector Rijk.
    - Het voorbereiden van de Memorie van Toelichting op de Rijksbegroting betreffende de arbeidsvoorwaarden in de sector Rijk.
    - Het toetsen van de uitvoering van het beleid (evaluatie).
    - Het aan een externe adviescommissie verzoeken om advies betreffende het beleidsterrein.
    - Het informeren van het Kabinet van de Koningin over ontwikkelingen op het beleidsterrein arbeidsvoorwaarden voor ambtenaren en arbeidscontractanten in de sector Rijk.
    - Het voorbereiden en vaststellen van het voorlichtingsbel eid.
    - Vaststelling van voorschriften inzake de bevoegdheid tot het afnemen van de eed of belofte bij ambtenaren., 1949-1979; 46; -4.08.26
    - Verlening van machtigingen voor het afnemen van de eed of belofte, gelet op art. 10 van het KB van 26 mei 1953 (Stb. 239)., 1967-1970; 6; -4.08.5
    - Circulaires met regelgeving betreffende personele aangelegenheden (P-circulaires)., 1978-1979; 42; -4.07.76
  - Het voordragen van een algemene maatregel van bestuur over de rechtspositie van ambtenaren en/of arbeidscontractanten. 1945-, 17
    Grondslag: Ambtenarenwet 1929, Stb. 1929/530, art. 125.1, 125c.1, 125c.2, 125c.3, art. 125e.6 en 134.1.
    Product: Onder anderen:
    - ARAR.
    - AAOB.
    - Uitkeringsregeling 1952.
    - Rijkswachtgeldbesluit 1959.
    - Uitkeringsregeling 1966.
    - Premiespaarregeling Rijksambtenaren 1968.
    - Reisbesluit1971.
    - Besluit aanvulling arbeidsongeschiktheidsuitkering.
    - Regeling ziektekostenvoorziening overheidspersoneel (Zvo-regeling).
    - Interimregeling ziektekosten ambtenaren 1982.
    - BBRA 1984.
    - Besluit betaling emolumenten burgerlijk rijkspersoneel.
    - Besluit sociaal beleidskader rijksoverheid.
    - Rechtspositieregeling voor deelnemers aan initiële opleidingen.
    - Verplaatsingskostenbesluit 1989.
    - Suppletieregeling gedeeltelijk arbeidsongeschikten sector Rijk.
    - Het regelen van de rechtspositie van personen die onder het genot van bezoldiging ten laste van de geldmiddelen van Nederlands Nieuw-Guinea zijn of worden aangesteld., 1956-1962; 25; -4.08.171 (E.29)
  - Het vaststellen, wijzigen of intrekken van regels over het opmaken en vaststellen van beoordelingen. 1962-, 71
    Grondslag: ARAR, 12 juni 1931, Stb. 1931/248, respectievelijk art. 71.1, 71.2 en 71.4.
    AOB, 3 augustus 1931, Stb. 1931/354, respectievelijk art. 46a.1, 46a.2 en 46a.4, gewijzigd bij Besluit van 8 november 1962, Stb. 1962/484 en Besluit van 27 juni 1972/421.
    - Beoordelingsvoorschrift burgerlijk rijkspersoneel 1963.
    - Beoordelingsvoorschrift burgerlijk rijkspersoneel 1972.
    - Beoordelingsvoorschrift burgerlijk rijkspersoneel 1985.
    - Invoering van de methodische personeelsbeoordeling., 1955-1969; 26; -4.08.242
    - Vaststelling en wijziging van de Beoordelingsvoorschriften burgerlijk rijkspersoneel 1963 en 1972., 1963-1975; 2, 45
      - Beoordelingsvoorschrift burgerlijk rijkspersoneel 1963, 1963, 45; -4.08.242
      - Beoordelingsvoorschrift burgerlijk rijkspersoneel 1972, 1968-1975, 2; -4.08.242
    - Besluiten tot het aanwijzen van de beoordelingsautoriteit/het bevoegd gezag in de zin van artikel 1 van het Beoordelingsvoorschrift burgerlijk rijkspersoneel 1972., 1964-1974; 3; -4.08.242
  - Het instellen van een commissie die het bevoegd gezag adviseert met betrekking tot beroepschriften van medewerkers die het niet eens zijn met de uitkomst van de beoordeling. 1963-, 78
    Grondslag: Beoordelingsvoorschrift burgerlijk rijkspersoneel, 6 mei 1963, Stcrt. 1963/108, art. 12.1.
    Beoordelingsvoorschrift burgerlijk rijkspersoneel 1972, 17 augustus 1972, Stcrt. 1972/171, art. 8.9.
    Beoordelingsvoorschrift burgerlijk rijkspersoneel 1985, 10 april 1985/81, art. 8.3.
    - Instelling adviescommissie Beoordelingsvoorschrift Burgerlijk Rijkspersoneel., 1965-1977; 41; -4.07.58(08.242)
  - Het gezamenlijk met de minister-president, minister van Algemene Zaken en de minister van Binnenlandse Zaken voordragen van een algemene maatregel van bestuur waarbij een bijzondere regeling wordt getroffen voor gevallen waarin het BBRA 1948 niet of niet naar billijkheid voorziet. 1948-1983, 89
    Grondslag: BBRA 1948, 20 juni 1949, Stb. 1949/J261, art. 42.
    - Aanpassing van de inschaling van enkele funkties bij de Rijks Geneeskundige Dienst in afwachting van een wijziging van het Bezoldigingsbesluit Burgerlijke Rijksambtenaren 1948., 1955; 30; T.08.741
  - Het vaststellen van een uniforme vergoeding voor overwerk indien dit overwerk bestaat uit gelijkwaardige en eenvoudige werkzaamheden, die door ambtenaren van verschillende rang of werknemers met verschillend loon worden verricht. 1952-1983, 152
    Grondslag: ARAR, 12 juni 1931, Stb. 1931/248, art. 14a.8 en 14a.12.
    AOB, 3 augustus 1931, Stb. 1931/354, art. 14a.9 en 14a.13, gewijzigd bij Besluiten van 15 september 1951, Stb. 1951/421 en 14 januari 1966, Stb. 1966/28.
    - Regelingen voor de vergoeding van overwerk bij de directie Openbare Orde en Veiligheid., 1952-1969; 28; -4.08.741.513
  - Het gezamenlijk met de minister van Binnenlandse Zaken stellen van nadere regels ter uitvoering of afwijking van de bepalingen van het BBRA 1948. 1948-1983, 84
    Grondslag: BBRA 1948, 20 juni 1949, Stb. 1949/J261, art. 6, 8.2, 22a.3, 22b.3, 23, 25.4 en 41.
    - Regeling beloning Rijkswerkvrouwen werkzaam bij Binnenlandse Zaken., 1948-1950; 19; -4.08.741; pak
      Met retro-acta 1918-1947
    - Vaststelling van de vergoeding aan de secretaris en adjunct-secretaris bij de Kiesraad in afwijking van het BBRA 1948., 1951-1971; 17; -4.08.741 (07.4)
    - Het in afwijking van het BBRA 1948 vaststellen van funkties bij de Centrale Personeelsdienst en de daarbij horende inschaling., 1952-1958; 23; SC.08.741
    - Vaststelling, op grond van artikel 8 van het Bezoldigingsbesluit 1948, van een regeling voor het salaris voor hen die geen volledige werktijd hebben en de vaststelling van het salaris voor ambtenaren werkzaam bij de Rijks Psychologische Dienst in de rang van technisch assistent en van wetenschappelijk assistent voor wie het loon bij arbeidsovereenkomst op de voet van artikel 12, 1e lid sub b van het Arbeidsovereenkomstenbesluit is geregeld., 1957; 31; F9.5.08.741
    - Opneming funkties van de Pensioenraad in het Bezoldigingsbesluit 1948 (B.B.R.A. 1948)., 1957-1958; 22; N. 08.714
    - Uitbreiding van de Rangenbeschikking Rijksbrandweerpersoneel van 30 juli 1964, nr. EA64/U2595 en de daarbij behorende inschaling., 1971; 47; -4.08.741
  - Het gezamenlijk met de minister van Binnenlandse Zaken stellen van nadere regels met betrekking tot het toekennen van een vergoeding bij overwerk voor bepaalde categorieën van medewerkers. 1952-1983, 145
    Grondslag: ARAR, 12 juni 1931, Stb. 1931/248, respectievelijk art. 14a.7 en 14a.10.
    AOB, 3 augustus 1931, Stb. 1931/354, respectievelijk art. 14a.7 en 14a.10, gewijzigd bij Besluiten van 15 september 1951, Stb. 1951/421 en 14 januari 1966, Stb. 1966/28.
    - Vergoedingsregeling voor wacht- en waakdiensten., 1952-1973; 9; -4.08.741.513
    - Regeling voor de vergoeding van overwerk van personenchauffeurs., 1959-1978; 11; -4.08.741.513
    - Vergoedingsregeling voor overwerk en voor verschuiving in dienstroosters., 1961-1968; 8; -4.08.741.513
    - Overwerkregeling voor de Hulpverleningsdienst., 1962-1970; 29; HV 08.741.513
  - Het gezamenlijk met de minister van Binnenlandse Zaken voor ambtenaren of categorieën van ambtenaren zonder vastgestelde en bekendgemaakte werktijdregeling, vaststellen van een vergoeding voor arbeid, welke het karakter van extra-dienst draagt. 1952-1983, 151
    Grondslag: ARAR, 12 juni 1931, Stb. 1931/248, art. 14a.7 en 14a.11.
    AOB, 3 augustus 1931, Stb. 1931/354, art. 14a.7 en 14a.11, gewijzigd bij Besluiten van 15 september 1951, Stb. 1951/421 en 14 januari 1966, Stb. 1966/28.
    - Beschikking inzake vergoedingen voor het verrichten van extra diensten ten behoeve van opleidingswerkzaamheden van brandweerpersoneel., 1970-1979; 10; -4.08.741.531
- Overheidspersoneel, Formatiebeleid, arbeidsmarktbeleid en personeelsontwikkeling en mobiliteit 1945-, 075
  - Het adviseren van de vakministers inzake de departementale formatiebeleidsplannen. 1945-1993, 16
    Opm.: Dit omvat advisering over onder andere de personele meerjarenramingen en beleidsplannen ter realisering van afslankingsoperaties.
    Datum: 17-10-2001
    - Personeelsstop en inkrimping van personeel bij de rijksoverheid., 1950-1959; 16; -4.08.48 (E)
  - Het instellen van onderzoeken naar de waardering van functies bij de ministeries. 1947-, 51
    Grondslag: Besluit tot instelling van het Centraal Orgaan voor Rijkspersoneelsaangelegenheden, 18 december 1946, Stb. 1946/G 367, art. 6.1.c.
    Besluit tot reorganisatie van het Centraal Orgaan voor Rijkspersoneelsaangelegenheden, 23 augustus 1955, Stb. 1955/403, art. 9.2.
    Coördinatiebesluit inrichting organisatie en formatie rijksdienst, 13 juni 1998, Stb. 1998/224, art. 6.2.
    Product: Rapporten.
    Opm.: Dit omvat ook vergelijkende onderzoeken naar de waardering van functies die bij de gehele rijksoverheid voorkomen.
    - Onderzoek naar de funktiewaarderingen bij de directie en het personeel van de Stenografische Dienst., 1969-1976; 7; -4.08.741
  - Het bij gemeenschappelijke beschikking vaststellen van functielijsten, waarop de waardering van functies met behulp van de genormaliseerde methode van werkclassificatie tot uitdrukking wordt gebracht. 1960-, 57
    Grondslag: Besluit houdende nadere regelen ten aanzien van de bezoldiging van de rijkswerklieden, 21 juli 1960, Stb. 1960/330, art. V.
    - Totstandkoming van besluiten van de minister van Binnenlandse Zaken waarbij de funktielijsten als bedoeld in artikel V van het Koninklijk Besluit van 21 juli 1960 (Stb. 330) worden vastgesteld., 1960-1962; 27
- Ministerie van Binnenlandse Zaken en Koninkrijksrelaties 1945-, 902
  - Ondersteunende processen 1945-, 1
    - Wijziging van de naam van de Afdeling Comptabiliteit en Algemene Zaken in Afdeling Organisatie en Comptabiliteit, wijziging van de naam van de Afdeling Organisatie en Comptabiliteit in Afdeling Organisatie en Administratieve Zaken en opheffing van het Bureau Personeelszaken van de Afdeling Organisatie en Administratieve Zaken en de instelling van een Afdeling Personeelszaken., 1951-1955; 15; -4.08 (E.8)
    - Herziening van de plaats van de Rijks Psychologische Dienst binnen de organisatie van het ministerie en de personele gevolgen hiervan., 1952-1956; 21; L.07.531
    - Opheffing van de Hoofdafdeling Openbare Orde en Veiligheid en instelling van de Directie voor Openbare Orde en Veiligheid., 1954-1955; 14; -4.08 (E.6)
    - Instelling van de Ideeënbuscommissie voor het Ministerie van Binnenlandse Zaken., 1954-1956; 33; -4.07.58(07.355.5)
    - Instelling van de Directie Binnenlands Bestuur., 1955; 12; -4.08 (E3)
    - Vergaderstukken van vergaderingen van de personeelschefs van de buitendiensten., 1966-1967; 24; -4.08/07.23
    - Totstandkoming van de Rechtspositionele Leidraad bij organisatieveranderingen binnen het Ministerie van Binnenlandse Zaken., 1972-1979; 44; -4.08.171; pak
    - Correspondentie inzake de overdracht van de behandeling van personeelszaken, betrekking hebbend op het Kabinet voor Surinaamse en Nederlands-Antilliaanse Zaken, door de Hoofdafdeling Personeelszaken., 1973-1977; 32; -4.07.25
    - Regelingen betreffende het pasjesgebruik en het dragen van legitimatiebewijzen., 1973-1978; 43; -4.08.162